# 没有产权的房屋交易

提问人：yushang3975 时间：2021-05-25 10:40:36
请教陈版，某区国企甲集团下二级企业乙公司，另外有A事业单位现改为集体企业，也由甲集团代管，A曾经有一栋楼，因为某小部分地属于省国资委下属企业一直无法动迁，所以这栋楼产权就没办下来，所以这栋楼A公司一直都没入账，现在A把这栋楼转让给乙，按评估价 20 年分期付款，签订内部协议，但不开具发票。
乙企业目前按照约定的付款总额记在在建工程，他们觉得没产权证，二没发票他们的折旧也没得抵扣。
想请教：1.事业单位固定资产确认是否跟企业会计准则有所不同？对于本次交易A应该怎么账务处理？
2.固定资产确认条件中并没有产权证书这一点。所以本次交易乙应该确认这栋楼为固定资产，而且还应该按照合同付款金额计算现值和未确认融资费用后计提相应的折旧。
谢谢！

回答人：chenyiwei
1 、因为A已是企业，故问题 1 现已不存在。
2 、要关注乙是否已经实际取得该房屋的使用权，且预计该项使用权在可预见的未来将可以稳定持续。如果是，则乙可以确认为固定资产，但需充分披露无法取得产权证明的事实。另外，需要关注该楼无法办理产权的瑕疵是否已在其评估值中得到体现。